臺灣板橋地方法院刑事判決　　　　　　　96年度訴字第2767號
公　訴　人　臺灣板橋地方法院檢察署檢察官
被　　　告　甲○○
上列被告因偽造文書等案件，經檢察官提起公訴（96年度偵字第
15526號），本院依簡式審判程序判決如下：
    主  文
甲○○意圖為自己不法之所有，而侵占對於業務上所持有之物，
處有期徒刑壹年；減為有期徒刑陸月，如易科罰金，以銀元佰
元折算壹日。
如附表一所示各偽造文書中所偽造之簽名共計壹佰拾捌枚、印
文枚均沒收。
    事  實
一、甲○○於民國92年5 月26日至94年11月26日間，任職於美商
    美國安泰人壽保險股份有限公司臺灣分公司（後於95年3 月
    1 日將其全部營業、資產及負債分割作價為股本投資，設立
    安泰人壽保險股份有限公司，下稱安泰人壽公司），擔任業
    務員，負責招攬保險業務、簽訂保單、代收保費及處理保單
    借款等事宜，為從事業務之人。詎竟基於意圖為自己不法所
    有及行使偽造私文書、行使業務上登載不實文書、詐欺取財
    之概括犯意暨業務侵占之犯意，自93年3 月間起至94年7 月
    間止，未經如附表一所示林宜堯等要保人及被保險人張瑋倩
    之同意或授權，連續為下列犯行：
(一)甲○○先在其位於臺北縣鶯歌鎮○○街2 之8 號10樓住處，
    連續在附表一所示之保險單借款約定書（下稱借款約定書）
    、保單貸款審查表（下稱貸款審查表）上偽造如附表一所示
    各要保人之簽名而偽造上開私文書，再向安泰人壽公司詐稱
    各該要保人欲辦理保險單借款，並提出上開偽造之借款約定
    書、貸款審查表等文件而行使之，致使安泰人壽公司陷於錯
    誤，而核准上開保險單借款，除附表一編號13中要保人王金
    弟93年3 月15日、18日冒貸部分係以匯款方式匯入王金弟設
    於合作金庫銀行迴龍分行之存款帳戶外，其餘均係以簽發支
    票方式交付甲○○如附表一「冒貸金額」欄所示之金額。
(二)甲○○隨即以如附表一編號1 至13所示各要保人欲投保新保
    單為由，連續在其前揭鶯歌鎮住處內，於附表一編號1 至13
    所示之保戶權益暨誠信行銷確認書或保戶權益確認書（下稱
    權益確認書）、靈活理財變額保險要保書或人身保險要保書
    （下稱要保書）、保險費自繳申請暨約定書（下稱自繳約定
    書）等文件上偽造如附表一編號1 至13所示林宜堯等要保人
    及被保險人張瑋倩之簽名暨要保人顏旭星、周宏宜、黃日在
    三人之印文而偽造上開私文書後，持向安泰人壽公司投保而
    行使之，使安泰人壽公司陷於錯誤，除核准如附表一編號1
    至13「偽造之保單號碼」欄所示之各該保單外，並陸續發放
    共計新臺幣（下同）二十四萬七千七百三十四元之佣金及九
    萬九千七百四十八元之業績獎金予甲○○。甲○○復連續在
    其業務上所製作之保險費受理單填載內容不實之保費收取紀
    錄，再以除附表二所示四紙支票外，其餘以上開辦理虛偽保
    單借款所取得之支票支付附表一「偽造之保單號碼」欄所示
    之各該保單之第一期保費。
(三)其中甲○○為求順利取得其前以附表一編號13所示93年3 月
    15日、18日部分冒貸所得之款項，而於93年3 月底向王金弟
    之妻張瑋倩詐稱公司係匯錯款項，使張瑋倩陷於錯誤，而將
    安泰人壽公司公司此部分匯入王金弟設於合作金庫銀行迴龍
    分行存款帳戶之款項九千五百元、四萬二千元領出後交予甲
    ○○。
(四)甲○○復為求花用如附表二所示其因附表一編號2 中93年7
    月23日、8 月9 日、8 月27日冒貸行為所取得之支票四紙，
    遂連續在如附表二所示四紙支票之取消禁止背書轉讓聲明書
    上偽造顏韻育之署名，向安泰人壽公司詐稱顏韻育本人欲取
    消禁止背書轉讓，並提出上開偽造之聲明書而行使之，致安
    泰人壽公司陷於錯誤而同意取消如附表二所示四紙支票之背
    書轉讓後，甲○○即將上開四紙支票存入其所有之銀行帳戶
    兌領，共計詐取上開支票票款六萬二千元。
(五)甲○○另於93年8 月24日向保戶陳端雅收取其Ｚ000000000-00
    號保單第10年度第1 期之保險費一萬四千五百零四元後，予
    以侵占入己，嗣為避免陳端雅保險契約之效力因其未按時繳
    交保險費而停止，乃為前述如附表一編號14所示之冒貸行為
    ，將所詐得之貸款一萬四千四百元用以繳交陳端雅該期之保
    險費。
(六)甲○○為使如附表一所示各要保人及張瑋倩無法收受保單貸
    款通知及通知繳交保費等文件，又以變更地址為由，連續以
    附表一所示之要保人及張瑋倩名義，偽填各該變更申請書，
    並向安泰人壽公司提出聲請變更地址而行使之。
    被告偽造上開文件進而行使之行為，均足以生損害於附表一
    所示之要保人、張瑋倩及安泰人壽公司。
二、案經安泰人壽公司訴請臺灣板橋地方法院檢察署檢察官偵查
    起訴。
    理  由
一、本件被告甲○○所犯係死刑、無期徒刑、最輕本刑為三年以
    上有期徒刑以外之罪，其於準備程序中就被訴事實為有罪之
    陳述，經法官告知簡式審判程序之旨，並聽取公訴人、被告
    之意見後，本院業已於96年9 月14日依刑事訴訟法第273 條
    之1 第1 項之規定，合議裁定由受命法官獨任進行簡式審判
    序。是證人即告訴代理人乙○○於偵查中向檢察事務官所為
    之指述、證人顏韻育於約談紀錄表中所為之陳述、證人林誼
    堯、王金弟、陳端雅所製作之聲明書，及安泰人壽公司所製
    作之犯行明細表、業務薪津明細表，雖均係被告以外之人於
    審判外所為之陳述，然依刑事訴訟法第159 條第2 項前段之
    規定，於簡式審判程序中均得作為證據，合先敘明。
二、前揭事實業據被告於偵查及本院審理中均坦承不諱，核與證
    人即告訴代理人乙○○於偵查中所為之證述相符，並有證人
    顏韻育之約談紀錄表、證人林誼堯、王金弟、陳端雅所製作
    之聲明書、安泰人壽公司所製作之犯行明細表、業務薪津明
    細表，及如附表一所示各該借款約定書、貸款審查表、權益
    確認書、要保書、自繳約定書、保險費受理單、取消禁止背
    書轉讓聲明書、保險費繳付聲明書在卷可按，足認被告上開
    所為不利於己之自白與事實相符。據此，本案事證明確，被
    告犯行堪以認定。
三、論罪科刑部分
(一)被告行為後，前於94年2 月2 日修正公布之刑法，已自95年
    7 月1 日起施行，另刑法施行法亦於95年6 月14日增訂該法
    第1 條之1 規定，並自95年7 月1 日施行。其中修正後刑法
    第2 條之規定，乃係關於新舊法比較適用之準據法，其本身
    無關行為可罰性要件之變更，故於95年7 月1 日刑法修正施
    行後，如有涉及比較新舊法之問題，即應逕依修正後刑法第
    2 條第1 項規定，為「從舊從輕」之比較（最高法院95年度
    第8 次刑事庭會議決議意旨參照）。且比較時應就罪刑有關
    之共犯、未遂犯、連續犯、牽連犯、結合犯以及累犯加重、
    自首減輕、暨其他法定加減原因、與加減例等一切情形，綜
    其全部之結果，而為比較，最高法院24年上字第4634號判例
    意旨可資參照。經查：
  刑法第339 條第1 項之詐欺取財罪、第215 條之業務登載不
    實罪、第336 條第2 項之業務侵占罪雖均未修正，然其罰金
    刑部分之法定最低刑度依修正後刑法第33條第5 款之規定，
    為新臺幣一千元；然依被告行為時之刑罰法律，即罰金罰鍰
    提高標準條例第1 條前段及修正前刑法第33條第5 款規定，
    上開各罪之罰金刑法定最低刑度為銀元十元即新臺幣三十元
    ，是比較修正前後刑度結果，應以修正前之規定對被告較為
    有利。
  修正後刑法第56條規定，業已刪除連續犯之規定。故連續數
    行為而犯同一罪名，依修正前刑法第56條規定，應以一罪論
    ，但得加重其刑；而依修正後規定，則已無連續犯可資適用
    ，即應將各次犯行以數罪併合處罰，是以適用修正前關於連
    續犯之規定，對被告較為有利。
  修正後刑法第55條業已廢除牽連犯之規定，故犯一罪而其方
    法或結果之行為犯他罪名者，依修正前刑法第55條後段之規
    定，認屬牽連犯，應從一重處斷；但依修正後刑法第55條之
    規定，則已無牽連犯可資適用，即應將各該犯行以數罪併合
    處罰，是以適用修正前關於牽連犯之規定，對被告較為有利
    。
  本案經綜合比較前述各項法律變更之結果後，適用修正後之
    刑法等相關規定並未對被告更為有利，依據刑法第2 條第1
    項前段規定，即應一體適用修正前刑法等相關規定。
  另上開修正後刑法自95年7 月1 日施行前，刑法分則編有關
    罰金刑之貨幣單位係銀元，且應依罰金罰鍰提高標準條例第
    1 條、第4 條之規定，按各該具體條文制定或修正之先後，
    定其罰金刑部分提高之倍數。惟因上開刑法施行法業已增訂
    第1條 之1 ，該條規定：「中華民國九十四年一月七日刑法
    修正施行後，刑法分則編所定罰金之貨幣單位為新臺幣。九
    十四年一月七日刑法修正時，刑法分則編未修正之條文定有
    罰金者，自九十四年一月七日刑法修正施行後，就其所定數
    額提高為三十倍。但七十二年六月二十六日至九十四年一月
    七日新增或修正之條文，就其所定數額提高為三倍」，亦即
    自95年7 月1 日起，刑法分則編所定罰金之貨幣單位，由原
    來之銀元改為新臺幣，且94年1 月7 日刑法修正時，刑法分
    則編未修正之條文定有罰金者，自95年7 月1 日起，有關罰
    金之數額提高為三十倍。換言之，刑法施行法第1 條之1 施
    行後，罰金刑之貨幣單位雖有「銀元」、「新臺幣」之更異
    ，惟適用結果之罰金刑最高額度則無二致。再參照刑法施行
    法第1 條之1 之立法理由說明：「……考量新修正之刑法施
    行後，不再適用現行法規所定貨幣單位折算新臺幣條例，為
    使罰金數額趨於一致，避免衍生新舊法比較適用問題，以緩
    和實務適用法律之衝擊，於不變動罰金數額之前提下，爰為
    第2 項規定。」，可知本條規定之目的，即在於避免就罰金
    之提高部分再比較新舊法，應屬修正後刑法第2 條之特別規
    定，而應優先適用。據此，刑法第339 條第1 項之詐欺取財
    罪、第215 條之業務登載不實罪、第336 條第2 項之業務侵
    占罪均係定有罰金刑之罪，應逕行適用刑法施行法第1 條之
    1 之規定即可，毋庸再依修正後刑法第2 條第1 項之規定，
    比較刑法施行法第1 條之1 及罰金罰鍰提高標準條例第1 條
    之規定何者有利於被告，附此敘明。
(二)核被告所為，係犯刑法第216 條、第210 條之行使偽造私文
    書罪、刑法第216 條、第215 條之行使業務上登載不實文書
    罪、刑法第339 條第1 項之詐欺取財罪及刑法第336 條第2
    項之業務侵占罪。被告偽造各該要保人、被保險人簽名、印
    文之行為係其偽造私文書行為之一部，偽造私文書、業務上
    登載不實之低度行為，則應為其行使偽造私文書、行使業務
    上登載不實文書之高度行為所吸收，均不另論罪。又被告先
    後多次行使偽造私文書、行使業務上登載不實文書及詐欺取
    財之犯行，均時間緊接、方法相同，所犯各係基本構成要件
    相同之罪名，顯皆係基於概括犯意反覆為之，均為連續犯，
    應依修正前刑法第56條之規定各論以一罪，並均加重其刑。
    又被告所犯上開各罪間，有方法、結果之牽連關係，應依修
    正前刑法第55條後段之規定，從一重依業務侵占罪處斷。
(三)檢察官起訴意旨雖漏未論及被告如犯罪事實欄一（三）、（
    五）所示之詐欺取財、行使偽造私文書、行使業務上登載不
    實文書及業務侵占等犯行，然此部分犯行既與經起訴並由本
    院論罪科刑部分具有連續犯、牽連犯之裁判上一罪關係，本
    院自仍應予以審理，附此敘明。
(四)本院爰審酌被告並無前科，有臺灣高等法院被告前案紀錄表
    一份在卷可按，素行尚可，其犯罪之動機、目的係為貪求不
    法利益，犯罪手段、次數，其所冒貸之款項雖達百萬元，然
    大部分均係用以繳交所冒簽保險契約之第一期保險費，主要
    目的僅在詐取保險佣金及業績獎金，告訴人公司實際所受之
    損失包含佣金、獎金及冒貸金額之利息後，約為五十餘萬元
    （參見告訴狀及聲請追加起訴狀），暨被告犯罪後坦承犯行
    ，然前與告訴人達成和解後，迄仍未依約賠償告訴人等一切
    情狀，量處如主文所示之刑，以資懲儆。又被告係在96年4
    月24日前為本案犯行，且本院所判處之宣告刑未逾有期徒刑
    一年六月，符合中華民國九十六年罪犯減刑條例所定之減刑
    要件，爰依該條例第2 條第1 項第3 款、第9 條之規定，減
    其刑期二分之一，並諭知減後之刑之易科罰金折算標準。
(五)上開刑法修正後，刑法第41條第1 項前段有關易科罰金折算
    標準之規定為：「犯最重本刑為五年以下有期徒刑以下之刑
    之罪，而受六個月以下有期徒刑或拘役之宣告者，得以新臺
    幣一千元、二千元或三千元折算一日，易科罰金。」，而修
    正前同條項就易科罰金之折算標準係規定：「得以一元以上
    三元以下折算一日，易科罰金」，再依廢止前罰金罰鍰提高
    標準條例第2 條之規定，就其原定數額提高為一百倍折算一
    日，即係以銀元一百元、二百元、三百元折算一日，折算為
    新臺幣幣值後，則為以新臺幣三百元、六百元、九百元折算
    一日。是比較修正前後之易科罰金折算標準，自以行為時即
    修正前之規定，較有利於被告，依刑法第2 條第1 項前段，
    即應適用修正前刑法第41條第1 項前段及廢止前罰金罰鍰提
    高標準條例第2 條等規定，定其易科罰金之折算標準。
(六)被告在如附表一所示各偽造文書上所偽造之簽名一百三十八
    枚、印文三枚，係其偽造之署押、印文，爰併依刑法第219
    條規定諭知沒收。
據上論斷，應依刑事訴訟法第273 條之1 第1 項、第299 條第1
項前段，刑法第2 條第1 項前段、修正前刑法第56條、刑法第
216 條、第210 條、第215 條、第336 條第2 項、第339 條第1
項、修正前刑法第55條、第41條第1 項前段、刑法第219 條，刑
法施行法第1 條之1 第1 項、第2 項，中華民國九十六年罪犯減
刑條例第2 條第1 項第3 款、第7 條、第9 條，廢止前罰金罰鍰
提高標準條例第2 條，判決如主文。
本案經檢察官吳宗光到庭執行職務。
中　　華　　民　　國　　96　　年　　11　　月　　16　　日
                  刑事第十七庭  法　官 張紹省
以上正本證明與原本無異。
如不服本判決應於送達後十日內向本院提出上訴狀
                                書記官 周雅玲
中　　華　　民　　國　　96　　年　　11　　月　　16　　日
附錄本案論罪科刑法條全文：
中華民國刑法第210條
偽造、變造私文書，足以生損害於公眾或他人者，處五年以下有
期徒刑。
中華民國刑法第215條
從事業務之人，明知為不實之事項，而登載於其業務上作成之文
書，足以生損害於公眾或他人者，處三年以下有期徒刑、拘役或
五百元以下罰金。
中華民國刑法第216條
行使第二百十條至第二百十五條之文書者，依偽造、變造文書或
登載不實事項或使登載不實事項之規定處斷。
中華民國刑法第336條第2項
對於業務上所持有之物，犯前條第一項之罪者，處六月以上五年
以下有期徒刑，得併科三千元以下罰金。
中華民國刑法第339條第1項
意圖為自己或第三人不法之所有，以詐術使人將本人或第三人之
物交付者，處五年以下有期徒刑、拘役或科或併科一千元以下罰
金。
以前項方法得財產上不法之利益或使第三人得之者，亦同。
前二項之未遂犯罰之。
附表一：被告虛偽辦理保險單借款，並將所得支票繳交另行虛偽
        投保之保單第一期保費明細
┌─┬─┬───┬──┬────┬───┬───────┬────────┬────┐
│編│要│冒貸之│冒貸│冒貸金額│偽造之│偽造之文書    │偽造簽名、印文之│詐得佣金│
│號│保│保單號│日期│　　    │保單號│              │數量            │        │
│  │人│碼　　│　　│        │碼    │              │                │        │
├─┼─┼───┼──┼────┼───┼───────┼────────┼────┤
│ 1│林│F12196│93. │ 120,000│F12196│借款約定書一張│林誼堯之簽名二枚│  33,600│
│  │誼│4327-0│08. │        │4327-0├───────┼────────┤        │
│  │堯│2     │10  │        │3     │貸款審查表一張│林誼堯之簽名一枚│        │
│  │  │      │    │        │      ├───────┼────────┤        │
│  │  │      │    │        │      │權益確認書一張│林誼堯之簽名二枚│        │
│  │  │      │    │        │      ├───────┼────────┤        │
│  │  │      │    │        │      │要保書一份    │林誼堯之簽名一枚│        │
├─┼─┼───┼──┼────┼───┼───────┼────────┼────┤
│ 2│顏│A22338│93. │  24,000│A22338│借款約定書五張│顏韻育之簽名十枚│   6,720│
│  │韻│5376-0│06. │        │5376-0├───────┼────────┤        │
│  │育│1     │14  │        │3     │貸款審查表五張│顏韻育之簽名五枚│        │
│  │  │      │    │        │      ├───────┼────────┤        │
│  │  │      │    │        │      │權益確認書一張│顏韻育之簽名二枚│        │
│  │  │      │    │        │      ├───────┼────────┤        │
│  │  │      │    │        │      │要保書一份    │顏韻育之簽名一枚│        │
│  │  │      ┼──┼────┼───┼───────┼────────┤        │
│  │  │      │93. │  30,000│  無  │支票取消禁止背│顏韻育之簽名四枚│        │
│  │  │      │08. │        │      │書轉讓聲明書四│                │        │
│  │  │      │09  │        │      │張            │                │        │
│  │  │      ├──┼────┼───┤              │                │        │
│  │  │      │93. │   4,000│  無  │              │                │        │
│  │  │      │08. │        │      │              │                │        │
│  │  │      │27  │        │      │              │                │        │
│  │  ├───┼──┼────┼───┤              │                │        │
│  │  │A22338│93. │  20,000│  無  │              │                │        │
│  │  │5376-0│07. │        │      │              │                │        │
│  │  │2     │23  │        │      │              │                │        │
│  │  │      ├──┼────┼───┤              │                │        │
│  │  │      │93. │   8,000│  無  │              │                │        │
│  │  │      │08. │        │      │              │                │        │
│  │  │      │27  │        │      │              │                │        │
├─┼─┼───┼──┼────┼───┼───────┼────────┼────┤
│ 3│顏│P12093│93. │  60,000│P12093│借款約定書二張│顏旭星之簽名四枚│  16,800│
│  │旭│1483-0│06. │        │1483-0├───────┼────────┤  15,255│
│  │星│1     │11  │        │2     │貸款審查表二張│顏旭星之簽名二枚│        │
│  │  │      ├──┼────┼───┼───────┼────────┤        │
│  │  │      │93. │  51,000│P12093│權益確認書二張│顏旭星之簽名四枚│        │
│  │  │      │10. │        │1483-0├───────┼────────┤        │
│  │  │      │15  │        │3     │要保書二份    │顏旭星之簽名二枚│        │
│  │  │      │    │        │      ├───────┼────────┤        │
│  │  │      │    │        │      │自繳約定書一張│顏旭星之簽名一枚│        │
│  │  │      │    │        │      │              │、印文一枚      │        │
├─┼─┼───┼──┼────┼───┼───────┼────────┼────┤
│ 4│顏│A22337│93. │  24,000│A22337│借款約定書一張│顏秀穎之簽名二枚│   6,720│
│  │秀│4837-0│06. │        │4837-0├───────┼────────┤        │
│  │穎│1     │24  │        │2     │貸款審查表一張│顏韻育之簽名一枚│        │
│  │  │      │    │        │      ├───────┼────────┤        │
│  │  │      │    │        │      │權益確認書一張│顏秀穎之簽名二枚│        │
│  │  │      │    │        │      ├───────┼────────┤        │
│  │  │      │    │        │      │要保書一份    │顏秀穎之簽名一枚│        │
├─┼─┼───┼──┼────┼───┼───────┼────────┼────┤
│ 5│李│T22201│93. │  60,000│T22201│借款約定書一張│李金燕之簽名二枚│  16,800│
│  │金│4463-0│07. │        │4463-0├───────┼────────┤        │
│  │燕│1     │07  │        │2     │貸款審查表一張│李金燕之簽名一枚│        │
│  │  │      │    │        │      ├───────┼────────┤        │
│  │  │      │    │        │      │權益確認書一張│李金燕之簽名二枚│        │
│  │  │      │    │        │      ├───────┼────────┤        │
│  │  │      │    │        │      │要保書一份    │李金燕之簽名一枚│        │
├─┼─┼───┼──┼────┼───┼───────┼────────┼────┤
│ 6│劉│A12051│93. │  60,000│A12051│借款約定書一張│劉純正之簽名二枚│   8,400│
│  │純│2566-0│10. │        │2566-0├───────┼────────┤        │
│  │正│1     │15  │        │2     │貸款審查表一張│劉純正之簽名一枚│        │
│  │  │      │    │        │      ├───────┼────────┤        │
│  │  │      │    │        │      │權益確認書一張│劉純正之簽名二枚│        │
│  │  │      │    │        │      ├───────┼────────┤        │
│  │  │      │    │        │      │要保書一份    │劉純正之簽名一枚│        │
│  │  │      │    │        │      ├───────┼────────┤        │
│  │  │      │    │        │      │自繳約定書一張│劉純正之簽名二枚│        │
├─┼─┼───┼──┼────┼───┼───────┼────────┼────┤
│ 7│高│F12034│93. │  60,000│F12034│借款約定書一張│高定財之簽名二枚│  16,800│
│  │定│5597-0│07. │        │5597-0├───────┼────────┤        │
│  │財│1     │18  │        │2     │貸款審查表一張│高定財之簽名一枚│        │
│  │  │      │    │        │      ├───────┼────────┤        │
│  │  │      │    │        │      │權益確認書一張│高定財之簽名二枚│        │
│  │  │      │    │        │      ├───────┼────────┤        │
│  │  │      │    │        │      │要保書一份    │高定財之簽名一枚│        │
├─┼─┼───┼──┼────┼───┼───────┼────────┼────┤
│ 8│周│F12435│94. │  12,000│F12435│借款約定書二張│周宏宜之簽名四枚│   6,720│
│  │宏│5222-0│03. │        │5222-0├───────┼────────┤        │
│  │宜│1     │30  │        │4     │貸款審查表二張│周宏宜之簽名二枚│        │
│  │  ├───┼──┼────┤      ├───────┼────────┤        │
│  │  │F12435│94. │  12,000│      │權益確認書一張│周宏宜之簽名二枚│        │
│  │  │5222-0│03. │        │      ├───────┼────────┤        │
│  │  │2     │30  │        │      │要保書一份    │周宏宜之簽名一枚│        │
│  │  │      │    │        │      ├───────┼────────┤        │
│  │  │      │    │        │      │自繳約定書一張│周宏宜之簽名一枚│        │
│  │  │      │    │        │      │              │、印文一枚      │        │
├─┼─┼───┼──┼────┼───┼───────┼────────┼────┤
│ 9│黃│F12203│94. │ 120,000│F12203│借款約定書二張│黃日在之簽名四枚│  33,600│
│  │日│1612-0│05. │        │1612-0├───────┼────────┤  10,080│
│  │在│1     │31  │        │2     │貸款審查表二張│黃日在之簽名二枚│        │
│  │  │      ├──┼────┼───┼───────┼────────┤        │
│  │  │      │94. │  36,000│F12203│權益確認書二張│黃日在之簽名四枚│        │
│  │  │      │07. │        │1612-0├───────┼────────┤        │
│  │  │      │13  │        │3     │要保書二份    │黃日在之簽名二枚│        │
│  │  │      │    │        │      ├───────┼────────┤        │
│  │  │      │    │        │      │自繳約定書一張│黃日在之簽名一枚│        │
│  │  │      │    │        │      │              │、印文一枚      │        │
├─┼─┼───┼──┼────┼───┼───────┼────────┼────┤
│10│盧│H22032│93. │  36,000│H22032│借款約定書一張│盧美金之簽名二枚│  10,080│
│  │美│2598-0│06. │        │2598-0├───────┼────────┤        │
│  │金│1     │11  │        │2     │貸款審查表一張│盧美金之簽名一枚│        │
│  │  │      │    │        │      ├───────┼────────┤        │
│  │  │      │    │        │      │權益確認書一張│盧美金之簽名二枚│        │
│  │  │      │    │        │      ├───────┼────────┤        │
│  │  │      │    │        │      │要保書一份    │盧美金之簽名一枚│        │
├─┼─┼───┼──┼────┼───┼───────┼────────┼────┤
│11│藍│M22011│94. │  59,200│M22011│借款約定書三張│藍凱莉之簽名六枚│  18,279│
│  │凱│1874-0│01. │        │1874-0├───────┼────────┤  16,800│
│  │莉│1     │22  │        │2     │貸款審查表三張│藍凱莉之簽名三枚│  16,800│
│  │  │      │    │        │M22011├───────┼────────┤        │
│  │  │      │    │        │1874-0│權益確認書三張│藍凱莉之簽名六枚│        │
│  │  │      │    │        │3     ├───────┼────────┤        │
│  │  │      ├──┼────┼───┤要保書三份    │藍凱莉之簽名三枚│        │
│  │  │      │94. │  60,000│M22011│              │                │        │
│  │  │      │02. │        │1874-0│              │                │        │
│  │  │      │15  │        │4     │              │                │        │
│  │  │      ├──┼────┼───┤              │                │        │
│  │  │      │94. │  60,000│M22011│              │                │        │
│  │  │      │07. │        │1874-0│              │                │        │
│  │  │      │13  │        │5     │              │                │        │
├─┼─┼───┼──┼────┼───┼───────┼────────┼────┤
│12│王│F22124│94. │  36,000│F22124│借款約定書一張│王冠淑之簽名二枚│  10,080│
│  │冠│0815-0│04. │        │0815-0├───────┼────────┤        │
│  │淑│1     │22  │        │3     │貸款審查表一張│王冠淑之簽名一枚│        │
│  │  │      │    │        │      ├───────┼────────┤        │
│  │  │      │    │        │      │權益確認書一張│王冠淑之簽名二枚│        │
│  │  │      │    │        │      ├───────┼────────┤        │
│  │  │      │    │        │      │要保書一份    │王冠淑之簽名一枚│        │
│  │  │      │    │        │      ├───────┼────────┤        │
│  │  │      │    │        │      │自繳約定書一張│王冠淑之簽名二枚│        │
├─┼─┼───┼──┼────┼───┼───────┼────────┼────┤
│13│王│F12234│93. │  29,000│Q22163│借款約定書三張│王金弟之簽名六枚│   4,200│
│  │金│6305-0│10. │        │7834-0├───────┼────────┤        │
│  │弟│1     │15  │        │3     │貸款審查表一張│王金弟之簽名一枚│        │
│  │  │      ├──┼────┼───┼───────┼────────┤        │
│  │  │      │93. │   9,500│  無  │權益確認書一張│王金弟之簽名一枚│        │
│  │  │      │03. │        │      │              │、張瑋倩之簽名一│        │
│  │  │      │15  │        │      │              │枚              │        │
│  │  │      ├──┼────┼───┼───────┼────────┤        │
│  │  │      │93. │ 42,000 │  無  │要保書一份    │王金弟之簽名一枚│        │
│  │  │      │03. │        │      │              │、張瑋倩之簽名一│        │
│  │  │      │18  │        │      │              │枚              │        │
│  │  │      │    │        │      ├───────┼────────┤        │
│  │  │      │    │        │      │自繳約定書一張│王金弟之簽名二枚│        │
├─┼─┼───┼──┼────┼───┼───────┴────────┼────┤
│14│陳│A22669│93. │  14,400│  無  │借款約定書一張│陳端雅之簽名二枚│  無    │
│  │端│7382-0│09. │        │      ├───────┼────────┤        │
│  │雅│1     │15  │        │      │貸款審查表一張│陳端雅之簽名一枚│        │
├─┴─┼───┴──┼────┴───┼───────┴────────┼────┤
│合  計│            │1,046,100       │ 簽名一百三十八枚、印文三枚     │ 247,734│
└───┴──────┴────────┴────────────────┴────┘
附表二：被害人顏韻育部分，被告將其所詐得支票存入其所有之
        銀行帳戶兌領詐取票款明細
┌─┬───┬──┬────┬───┬────┐
│要│冒貸之│冒貸│冒貸金額│冒貸取│支票面額│
│保│保單號│日期│　　    │得之支│        │
│人│碼　　│　　│        │票號碼│        │
├─┼───┼──┼────┼───┼────┤
│顏│A22338│93. │  30,000│AA0452│  30,000│
│韻│5376-0│08. │        │532   │        │
│育│1     │09  │        │      │        │
│  │      ├──┼────┼───┼────┤
│  │      │93. │   4,000│AA0453│   4,000│
│  │      │08. │        │814   │        │
│  │      │27  │        │      │        │
│  ├───┼──┼────┼───┼────┤
│  │A22338│93. │  20,000│AA0451│  20,000│
│  │5376-0│07. │        │399   │        │
│  │2     │23  │        │      │        │
│  │      ├──┼────┼───┼────┤
│  │      │93. │   8,000│AA0453│   8,000│
│  │      │08. │        │813   │        │
│  │      │27  │        │      │        │
├─┴───┴──┴────┴───┼────┤
│詐得之支票款項                    │ 62,000 │
└─────────────────┴────┘
